ACORDAO-COMPLETO-2525955

ACÓRDÃO 555/2022 ATA 2/2022 - PRIMEIRA CÂMARA

VISTOS, relatados e discutidos estes autos de representação, que noticiam possíveis irregularidades em pregão eletrônico realizado pela Superintendência do Inmetro no Rio Grande do Sul (Inmetro-SurRS) , destinado contratar a "prestação de serviços de sistema informatizado e integrado para gestão de frota de veículos";
ACORDAM os Ministros do Tribunal de Contas da União, reunidos em Sessão de 1ª Câmara, diante das razões expostas pelo relator, em, com fundamento nos arts. 235 e 237, inciso VII, do Regimento Interno do TCU:
9.1. conhecer da representação para, no mérito, considerá-la improcedente;
9.2. julgar prejudicado o pedido de medida cautelar formulado pela representante;
9.3. encaminhar cópia do acórdão, acompanhado do relatório e voto que o integram, à representante, à representada e ao órgão de controle interno, para ciência e adoção das providências havidas por necessárias;
9.4. arquivar o processo.

Representação referente à  contratação de prestação de serviços de sistema informatizado e integrado para gestão de frota de veículos (oficiais e locados) do Inmetro-Surrs, conforme condições, quantidades e exigências estabelecidas neste Edital e seus anexos.

Primeira Câmara

Inmetro - SUPERINTENDÊNCIA DO RIO GRANDE DO SUL.

3. Interessados/Responsáveis: não há.

13.1. Ministros presentes: Benjamin Zymler (na Presidência), Walton Alencar Rodrigues (Relator) e Jorge Oliveira.
13.2. Ministro-Substituto convocado: Augusto Sherman Cavalcanti.
13.3. Ministro-Substituto presente: Weder de Oliveira.

WALTON ALENCAR RODRIGUES

Adoto, como relatório, a instrução da unidade técnica (peça 8) :
	A. Identificação do Processo

	TC Processo 000.671/2022-3
	Conhecimento. Oitiva Prévia.

	Unidade Jurisdicionada
	Uasg

	Superintendência do Inmetro no Rio Grande do Sul (Inmetro-Surrs) 
	183039

	Representante
	CNPJ
	Procuração

	Neo Consultoria e Administração de Benefícios Eireli.
	25.165.749/0001-10
	Peça 6

	Objeto da Contratação

	Contratação de prestação de serviços de sistema informatizado e integrado para gestão de frota de veículos (oficiais e locados) do Inmetro-Surrs.

	Procedimento Auxiliar de Contratação  
	Modalidade  
	Número do Certame

	Não se aplica
	Pregão Eletrônico
	14/2021

	Modo de Disputa
	Critério de Julgamento

	Não se aplica
	Menor preço para taxa de administração, e maior desconto sobre os demais itens (peça 3, p. 1) 

	Vigência
	Valor Estimado

	Vinte meses, podendo ser prorrogado por interesse das partes até o limite de sessenta meses, conforme disposto no inciso II do artigo 57 da Lei nº 8.666/93 (peça 3, p. 22) 
	R$ 854.203,00 (valor de referência para aplicação de taxa administrativa e desconto nos itens) (peça 3, p. 41-42) 

	Legislação que Rege o Certame

	Lei 10.520/2002 (Lei do Pregão) e subsidiariamente a Lei 8.666/1993

	Fase do Certame

	Aberto para a apresentação de propostas (sessão pública marcada para o dia 27/1/2022) (peça 3, p. 1) .

	B. Alegações do Representante 

	O representante alega, em suma, que (peça 1) : 
1.1. A Superintendência do Inmetro no Rio Grande do Sul (Inmetro-Surrs) fixou a taxa mínima de desconto no percentual de 3%, conforme item 7.5.1.1.1 do Edital do Pregão Eletrônico 14/2021 (peça 3, p. 7) . 
1.2. Este desconto mínimo aceito para o certame inviabiliza a ampla participação dos licitantes, pois se trata de referencial muito alto. Mesmo aqueles que poderão participar, ficarão impossibilitados de realizar uma justa fase de lances, considerando que já estarão próximos do desconto máximo que o mercado permite ofertar.
1.3. Ao se ofertar o desconto mínimo de 3%, a gerenciadora terá que cobrar, ao menos, 4% de sua rede credenciada para ter um resquício de lucratividade na contratação. Ocorre que tal margem já dificulta bastante a negociação com os estabelecimentos credenciados.
1.4. Assim sendo, o pregoeiro precisa estabelecer um desconto mínimo razoável que permita a ampla participação das licitantes, por exemplo, o percentual de 1% de desconto. Caso ao final dos lances não se obtenha proposta que considere condizente com o mercado, pode-se sempre recusá-la e fracassar o certame, no entanto, o que não pode ser feito é já estabelecer exatamente o preço que pretende ao final da fase de lances, considerando que tal prática frustra o caráter competitivo do certame.
1.5. As Cláusulas 7.5.2 e 7.5.3 do Termo de Referência determinam que a rede credenciada deve abranger 70% do Estado do Rio Grande do Sul e que, nos demais 30%, poderá ser exigido pelo órgão postos credenciados, em um período combinado entre as partes (peça 3, p. 26) . 
1.6. Embora se entenda que o órgão licitante necessite de rede presente nos arredores de suas sedes e principais municípios do Estado, a exigência que a rede de postos esteja em 70% de todo o Estado e, ainda, nos demais 30% quando necessário é completamente genérico e desproporcional.
1.7. Ao exigir que as licitantes apresentem rede credenciada extensa, de forma genérica, a contratante restringe o número de empresas participantes do certame, haja vista o alto dispêndio decorrente da necessidade de credenciamento amplo e irrestrito de estabelecimentos em todo o território do Estado, em afronta ao disposto no artigo 3º, inciso II, da Lei 10.520/2002, e artigo 3º, §1º, inciso I, da Lei 8.666/1993.
Requer, por fim, concessão da medida cautelar, a fim de que seja determinada a suspensão do procedimento licitatório, obrigando a autoridade administrativa a não praticar nenhum ato até que o mérito da presente representação seja julgado. No mérito, que sejam promovidas as necessárias retificações do instrumento convocatório, com a necessária republicação do edital, ou que se proceda à anulação do referido procedimento licitatório, tendo em vista as ilegalidades que o maculam.

	C. Exame de Admissibilidade

	Legitimidade do Autor

	O representante possui legitimidade para representar ao Tribunal?
 (Fundamento em lei específica: art. 113, § 1º, da Lei 8.666/1993; Fundamento no Regimento Interno/TCU: art. 237, inciso VII e parágrafo único) 
	Sim

	Redação em Linguagem Compreensível

	A representação está redigida em linguagem clara e objetiva, contém nome legível, qualificação e endereço do representante?
 (Fundamento: art. 235 do Regimento Interno/TCU) 
	Sim

	Indício Concernente à Irregularidade ou Ilegalidade

	A representação encontra-se acompanhada do indício concernente à irregularidade ou ilegalidade apontada pelo autor?
 (Fundamento: art. 235 do Regimento Interno/TCU) 
	Sim

	Competência do TCU

	A representação trata de matéria de competência do TCU?
 (Fundamento: art. 235 do Regimento Interno/TCU) 
	Sim

	Interesse Público

	Os argumentos do autor indicam a possibilidade de existência de interesse público, caso restem comprovadas as supostas irregularidades apontadas na peça inicial.
 (Fundamento: art. 103, § 1º, da Resolução - TCU 259/2014) 
	Sim

	Análise quanto ao interesse público: Confirmadas as alegações do representante, restará configurada restrição indevida à competição.

	Conclusão quanto ao Exame de Admissibilidade

	Presentes todos os requisitos de admissibilidade constantes no art. 113, § 1º, da Lei 8.666/1993, c/c o art. 237, inciso VII e parágrafo único, do Regimento Interno/TCU, e no art. 103, § 1º, da Resolução - TCU 259/2014, a representação deve ser conhecida.

	D. Medida Cautelar - Avaliação dos Pressupostos

	Perigo da Demora

	Há decisão judicial ou administrativa, sem especificação de prazo, para suspender o andamento do processo licitatório ou a contratação?
	Não

	No caso de contratações não decorrentes de Registro de Preços:
	O contrato decorrente do certame já foi assinado?
	Não

	Análise:

	Está configurado o pressuposto do perigo da demora em razão de a sessão pública do PE 14/2021 estar marcada para o dia 27/1/2022.

	Perigo da Demora Reverso

	O serviço/bem é essencial ao funcionamento das atividades da Unidade Jurisdicionada?
	Sim

	A Unidade Jurisdicionada está coberta contratualmente pelo serviço com razoável vigência (há a possibilidade de voltar a fase ou refazer o certame, a depender da consequência da concessão de cautelar no caso concreto) ou admite prorrogação excepcional?
	Não há informação

	Caso haja a possibilidade de manutenção do contrato com a atual prestadora dos serviços, as condições dessa contratação seriam melhores (menor preço e atendimento satisfatório) que o que se está em vias de contratar?
	Não há informação

	Análise:

	Não há como concluir acerca da presença do pressuposto, uma vez que não há informações acerca do atual contrato pelo qual estão sendo prestados os serviços de gestão de frota, licitados no PE 14/2022, motivo pelo qual será serão solicitadas informações acerca do (s) contrato (s) atualmente existentes para o mesmo objeto.

	Plausibilidade Jurídica

	A Unidade Jurisdicionada está sujeita aos normativos supostamente infringidos?
	Sim

	Há plausibilidade nas alegações do representante ou nas verificações realizadas pela Unidade Técnica?
	Sim

	Há indício de sobrepreço ou superfaturamento?
	Não

	Há grave risco de lesão ao erário, inexecução ou execução insatisfatória do objeto?
	Não

	Análise quanto à plausibilidade jurídica e quanto à necessidade de adoção de medida cautelar:

	O representante se insurge contra dois itens previstos no Pregão Eletrônico 14/2022: (i) o item 7.5.1.1.1 do edital que estabeleceu a taxa mínima de 3% sobre o valor dos combustíveis, dos óleos lubrificantes e das lavagens e lubrificações de veículos (itens 1 a 6 do objeto) ; e (ii) as cláusulas 7.5.2 e 7.5.3 do termo de referência, que determinam que a rede credenciada deve abranger 70% do Estado do Rio Grande do Sul e que, nos demais 30%, poderá ser exigido pelo órgão postos credenciados (peça 3, p. 7 e 26) .
Sobre a fixação de taxa mínima de desconto não há proibição de exigência nesse sentido. O art. 40, X, da Lei 8.666/1993 dispõe que é permitida a fixação de preços máximos e que é vedada a fixação de preços mínimos. A fixação de percentual mínimo de desconto não representa a fixação de preço mínimo, e sim a fixação de preço máximo por via indireta, já que este último, apesar de não expresso, pode ser deduzido por meio da aplicação do percentual de desconto mínimo sobre o preço referencial estabelecido em edital.
O entendimento deste Tribunal também é no sentido de que fixação de desconto mínimo em relação ao valor base constante do termo de referência equivale à definição do preço máximo que a Administração está disposta a pagar, e não havendo, portanto, violação ao disposto no art. 40, inciso X, da Lei 8.666/1993 (e.g. Acórdão 1677/2020-TCU-Plenário e 1.633/2020-TCU-Plenário, ambos da relatoria do Ministro Substituto, Augusto Sherman) .
Ademais, o representante não apresenta qualquer estudo ou indício que corrobore a alegação de que o percentual de desconto mínimo aceitável, fixado em 3%, não é compatível com o valor praticado no mercado, ou que prejudique a competitividade do certame.
No que se refere à exigência de que haja postos credenciados em 70% dos municípios do Rio Grande do Sul, podendo chegar a 100%, de acordo com os interesses do Inmetro-Surrs, não há no edital, e anexos, justificativas para esse quantitativo exigido.
Embora todos os municípios a serem atendidos pela rede credenciada encontrem-se na área de atuação da entidade, o que se afigura aparentemente razoável, faz-se necessário que os critérios técnicos referentes à fixação do quantitativo mínimo a ser atendido estejam claramente definidos e fundamentados no processo licitatório, devendo tais critérios serem oriundos de levantamentos  previamente realizados.
Nesse sentido cite-se o Acórdão 2802/2013-TCU-Plenário, de relatoria do Min. Rel. Augusto Sherman:
REPRESENTAÇÃO COM PEDIDO DE MEDIDA CAUTELAR. PREGÃO PRESENCIAL PARA CONTRATAÇÃO DE SERVIÇOS DE FORNECIMENTO DE VALES REFEIÇÃO E ALIMENTAÇÃO. EXIGÊNCIA DE QUANTIDADE MÍNIMA DE REDE CREDENCIADA. OITIVA PRÉVIA. PROCEDÊNCIA PARCIAL. INDEFERIMENTO DA CAUTELAR. EXPEDIÇÃO DE ORIENTAÇÃO AO CONSELHO FEDERAL. Na licitação para contratação de empresa especializada no fornecimento de vale alimentação ou vale refeição, na forma de cartão eletrônico ou tecnologia similar, apesar de discricionária a fixação do número mínimo de estabelecimentos credenciados, faz-se necessário que os critérios técnicos referentes à fixação do quantitativo mínimo estejam em consonância com os princípios da razoabilidade e da proporcionalidade, além de claramente definidos e fundamentados no processo licitatório, devendo tais critérios ser oriundos de levantamentos estatísticos, parâmetros e de estudos previamente realizados, consoante os precedentes Acórdãos 2.367/2011 e 1.071/2009, ambos do Plenário. 
Cabe, portanto, solicitar a apresentação das justificativas técnicas que embasaram estas exigências na oitiva prévia que será realizada, nos termos propostos a seguir.
Ocorre que para além das irregularidades relatadas nesta representação, observou-se que o item 7.2.3 do termo de referência veda a apresentação de taxas de administração negativas, fixando-se o seu limite mínimo em zero, senão vejamos (peça 3, p. 26) :
7.2.3. Sobre o valor da prestação de serviço / Taxa de Administração (item 07) os lances dar-se-ão através do menor valor total, obtido através do preenchimento do Anexo - Estimativa de Gastos e Taxa de Administração; 
7.2.3.1. Para o Item 07 - Taxa de Administração, o lance mínimo do licitante não poderá ser menor ou igual a R$ 0,00 (zero reais) ; 
7.2.3.1.2. Admitir-se-á, no entanto, o percentual zero, convencionando-se, para tal, o valor de R$ 0,01 (um centavo) .
A jurisprudência desta Corte de Contas firmou-se no sentido de que deve ser admitida a apresentação de taxas negativas em licitações para contratação de serviços de gerenciamento de frota. Isso ocorre pelo fato de que a receita das operadoras na prestação desses serviços não se limita ao recebimento da taxa de administração, mas também decorre de taxas cobradas das empresas credenciadas, que aceitam pagá-las para ampliar sua clientela, bem como dos rendimentos obtidos com a aplicação financeiras dos recursos recebidos, que ficam em posse da contratada enquanto não realizado o efetivo pagamento à rede conveniada.
Vários são os acórdãos do TCU neste sentido:
[Acórdão 1556/2014-TCU-Segunda Câmara, Min. Rel. Ana Arraes]
9.2. dar ciência à Universidade Estadual do Maranhão de que, no pregão presencial 53/2011 - CSL, verificou-se não aceitação de proposta de taxa de administração com percentual igual ou inferior a zero, assinalada na letra d.2 do subitem 5.1 do edital, não obstante este Tribunal tenha jurisprudência no sentido de que em processos licitatórios custeados com recursos federais para operacionalização de vale-refeição, vale-alimentação, vale-combustível e cartão combustível, deve ser avaliado, no caso concreto, se a admissão de ofertas de taxas de administração negativas ou de valor zero é exequível, a partir de critérios previamente fixados no edital, conforme decisão 38/1996-Plenário
[Acórdão 321/2021-TCU-Plenário, de relatoria do Min. Augusto Nardes] 
9.4. dar ciência à Embrapa Amazônia Oriental, com fundamento no art. 7º da Resolução TCU 265/2014, da falha abaixo identificada no Pregão Eletrônico 1/2020, para que sejam adotadas medidas internas com vistas à prevenção de ocorrência de outras semelhantes:
9.4.1. limitação injustificada de taxa de administração negativa, contrariando as peculiaridades da contratação e a prática do mercado que admitem descontos superiores, bem como os princípios da economicidade e da busca pela proposta mais vantajosa para a Administração, preconizados no art. 31 da Lei 13.303/2016 e nos itens 7.3 e 7.4 do Regulamento de Licitações, Contratos e Convênios da Embrapa;
[Acórdão 1482/2019-TCU-Plenário, Min. Rel. Augusto Sherman]
9.3.1. caso remanesça a necessidade da contratação, confirme a possível perda de objeto da decisão judicial que impedia a utilização de taxas de administração negativas e promova alteração no edital do Pregão Eletrônico 7002424322 para suprimir as disposições fundamentadas na Portaria-MTb 1.287/2017, que foi revogada pela Portaria 213/2019, do Ministério da Economia, a fim de permitir às licitantes que apresentem taxa de administração negativa, o que atende ao disposto no art. 31 da Lei 13.303/2016 c/c os princípios da economicidade e da seleção da proposta mais vantajosa
[Acórdão 2004/2018-TCU-Primeira Câmara, Min. Rel. Walton Alencar]
9.2. dar ciência ao Instituto Federal de Educação, Ciência e Tecnologia do Mato Grosso do Sul de que proibição do oferecimento de proposta com taxa de administração zero ou negativa contida nos itens 8.3.1 do Pregão Eletrônico 2/2018 e 2.3 do respectivo termo de referência contraria o entendimento desta Corte de Contas de que, em processos licitatórios custeados com recursos federais para operacionalização de vale-refeição, vale-alimentação, vale-combustível e cartão combustível, deve ser avaliado, no caso concreto, se a admissão de ofertas de taxas de administração negativas ou de valor zero é exequível, a partir de critérios previamente fixados no edital (Decisão 38/1996 - Plenário e Acórdão 1556/2014-TCU-Segunda Câmara) ;
Como exemplo de contratação com taxas negativas, cite-se o Contrato 8/2021, celebrado entre o Conselho Regional de Enfermagem do Rio Grande do Sul (Coren-RS) e a empresa Prime Consultoria e Assessoria Empresarial, em que foi contratada a taxa administrativa para abastecimento de frotas de - 4,40% (peça 7) .
Diante do exposto, entende-se necessária a realização de oitiva prévia do Inmetro-Surrs para que se manifeste acerca da vedação da apresentação de taxa de administração negativa no PE 14/2021, bem como encaminhe os estudos técnicos que embasaram as exigências previstas nas cláusulas 7.5.2 e 7.5.3 do termo de referência do referido certame, e a cópia do atual contrato pelo qual estão sendo prestados os serviços de gestão de frota licitados no certame em apreço, haja vista que não há elementos suficientes nos autos para a conclusão acerca do perigo da demora reverso, essencial para a eventual adoção de medida cautelar.

	E. Impacto dos Encaminhamentos Propostos

	Haverá impacto relevante na Unidade Jurisdicionada e/ou na sociedade, decorrente dos encaminhamentos propostos?
	Não

	F. Pedido de Ingresso aos Autos, de Informações/Vistas/Cópias, e de Sustentação Oral

	Há pedido de ingresso aos autos?
	Não

	Há pedido de informações/vistas/cópia do processo?
	Não

	Há pedido de sustentação oral?
	Não

	G. Processos Conexos e Apensos

	Há processos conexos noticiando possíveis irregularidades na contratação ora em análise?
	Não

	Há processos apensos?
	Não

	H. Proposta de Encaminhamento

	Em virtude do exposto, propõe-se:
19.1.	conhecer da representação, satisfeitos os requisitos de admissibilidade constantes no art. 113, § 1º, da Lei 8.666/1993, c/c o art. 237, inciso VII e parágrafo único, do Regimento Interno/TCU, e no art. 103, § 1º, da Resolução - TCU 259/2014;
19.2.	realizar a oitiva prévia da Superintendência do Inmetro no Rio Grande do Sul (Inmetro-Surrs) , com fulcro no art. 276, § 2º, do Regimento Interno deste Tribunal para que, no prazo de cinco dias úteis, se pronuncie, referente ao Pregão Eletrônico 14/2021, acerca da existência dos pressupostos da medida cautelar pleiteada e acerca dos indícios de irregularidade indicados nesta instrução, em especial quanto aos seguintes tópicos:
	a) vedação de propostas que contenham taxas de administração negativas, prevista nos itens 7.2.3.1 e 7.2.3.2 do termo de referência do edital licitatório, contrariando as peculiaridades da contratação e a prática do mercado, bem como os princípios da economicidade e da busca pela proposta mais vantajosa para a Administração, nos termos do art. 3º da Lei 8.666/1993, e da jurisprudência do TCU, que assevera que deve ser admitida a apresentação de propostas com taxas de administração negativas em licitações para operacionalização de vale-refeição, vale-alimentação e gerenciamento de frota de veículos, por meio de sistema web informatizado e tecnologia de pagamento por cartão magnético, devendo a exequibilidade das propostas ser aferida na análise do caso concreto, de acordo com as condições previamente fixadas no edital (Acórdão 321/2021-TCU-Plenário, Min. Rel. Augusto Nardes; 1.556/2014-TCU-2ª Câmara, Min. Rel. Ana Arraes; 1482/2019-TCU-Plenário, Min. Rel. Augusto Sherman; 2004/2018-TCU-1ª Câmara, Min. Rel. Walton Alencar; e  Decisão 38/1996-TCU-Plenário) ;
	b) apresentar os estudos técnicos que embasaram as exigências previstas nas cláusulas 7.5.2 e 7.5.3 do termo de referência do certame, que determinam que a rede credenciada deve abranger 70% do Estado do Rio Grande do Sul e que, nos demais 30%, poderá ser exigido pelo órgão postos credenciados;
c) encaminhar cópia do contrato e respectivos aditivos, pelo qual estão sendo prestados atualmente os serviços de gerenciamento de frota, licitados no Pregão Eletrônico 14/2021;
	d) demais informações que julgar necessárias; e
	e) designação formal de interlocutor que conheça da matéria para dirimir eventuais dúvidas, informando nome, função/cargo, e-mail e telefone de contato.
19.3.	alertar a Superintendência do Inmetro no Rio Grande do Sul (Inmetro-Surrs) quanto à possibilidade de o TCU vir a conceder medida cautelar para a suspensão do ato ou procedimento impugnado, caso haja indicativo de afronta às normas legais e/ou possibilidade de ocorrência de prejuízos à Administração; e
19.4.	encaminhar cópia da presente instrução à Superintendência do Inmetro no Rio Grande do Sul, de maneira a embasar as respostas à oitiva prévia.

não há.

Não atuou.

REPRESENTAÇÃO. IMPROCEDÊNCIA. ARQUIVAMENTO.

REPRESENTAÇÃO (REPR)

Secretaria de Controle Externo de Aquisições Logísticas (Selog).

Trata-se de representação noticiando a existência de possíveis irregularidades em pregão eletrônico realizado pela Superintendência do Inmetro no Rio Grande do Sul (Inmetro-SurRS) , destinado contratar a "prestação de serviços de sistema informatizado e integrado para gestão de frota de veículos".
De acordo com a representante, são irregulares as exigências de desconto mínimo incidente sobre os preços dos bens e serviços fornecidos (combustíveis, óleos lubrificantes, lavagem e lubrificação de veículos) e de existência de rede credenciada mínima no estado do Rio Grande do Sul.
A unidade técnica afasta a primeira irregularidade denunciada.
Em que pese não terem sido apresentados estudos técnicos que demonstrem a necessidade da manutenção de rede credenciada mínima pela contratada, julgo adequada a exigência, porquanto público e notório que a representada presta serviços em todo o estado do Rio Grande do Sul, restando presumidas a circulação da sua frota por todo o estado e a necessidade de abastecimento de tais veículos.
Identifica a unidade técnica, em acréscimo, irregularidade consistente na vedação à oferta de taxa de administração negativa. Propõe a oitiva prévia da representada.
A vedação, de fato, revela-se irregular, nos termos da jurisprudência desta Corte de Contas.
Tenho por antieconômica, entretanto, a atuação do Tribunal no processamento desta representação, em razão da baixa materialidade do dano potencial ao Erário.
O valor de referência para aplicação da taxa de administração é de R$ 854 mil. Assim, a aplicação de taxa negativa de 4,4%, citada a título de exemplo pela unidade técnica, importaria em desconto de aproximadamente R$ 37 mil, nos vinte meses de execução do contrato.
Assim, tendo em vista a baixa materialidade do dano potencial ao Erário, suficiente dar ciência da jurisprudência do TCU e da instrução da unidade técnica à representada, para que ela exercite a autotutela.
A inércia da autoridade administrativa e materialização do dano, se relevantes, podem ser apuradas por ocasião do exame das contas anuais apresentadas pela Unidade Apresentadora de Contas.
Com essas considerações, voto por que o Tribunal acolha a minuta de acórdão que submeto à deliberação deste Colegiado.
TCU, Sala das Sessões, em 8 de fevereiro de 2022.
WALTON ALENCAR RODRIGUES 
Relator